【裁判字號】    97,易,5042
【裁判日期】    980122
【裁判案由】    竊盜
【裁判全文】
臺灣臺中地方法院刑事判決              97年度易字第5042號
公  訴  人  臺灣臺中地方法院檢察署檢察官
被      告  丙○○
上列被告因竊盜案件，經檢察官提起公訴（97年度偵緝字第2630
號），本院判決如下：
    主    文
丙○○竊盜，累犯，處有期徒刑肆月，如易科罰金，以新臺幣壹
仟元折算壹日。
    犯罪事實
一、丙○○曾於民國95年間因犯竊盜罪，經本院判處有期徒刑2
    月確定，經入監執行後，於95年11月22日縮刑期滿執行完畢
    。詎仍不知悔改，復意圖為自己不法之所有，於97年8月26
    日凌晨1時30分至同日中午12時48分間之不詳某時許，在臺
    中市○區○○街與仁和二街口處，見乙○○所有車牌號碼50
    51-HC號自用小客車停放在該處，乃以不明方式破壞該車右
    前車窗玻璃（其涉毀損部分，未據告訴），徒手竊取該車內
    乙○○所有華碩M3型衛星導航器1臺【約價值新臺幣（下同
    ）4990元】及現金（硬幣）150元得手後離去。嗣於同日中
    午12時48分，乙○○發覺前開物品遭竊後即報警處理，經警
    到場在上開自用小客車右前車門上採獲指紋1枚送請內政部
    警政署刑事警察局鑑驗結果，係與丙○○檔存指紋卡之左拇
    指指紋相符，始查獲上情。
二、案經臺中市警察局第三分局報請臺灣臺中地方法院檢察署檢
    察官偵查起訴。
    理    由
一、程序方面（證據能力之說明）：
    按被告以外之人於審判外之言詞或書面陳述，除法律有規定
    者外，不得作為證據；又被告以外之人於審判外之陳述，雖
    不符合同法第159條之1至第159條之4之規定，但經當事人於
    審判程序同意作為證據，法院審酌該言詞陳述或書面陳述作
    成時之情況，認為適當者，亦得為證據。當事人、代理人或
    辯護人於法院調查證據時，知有第159條第1項不得為證據之
    情形，而未於言詞辯論終結前聲明異議者，視為有前項之同
    意，刑事訴訟法第159條之5亦有規定。其立法意旨在於傳聞
    證據未經當事人之反對詰問予以核實，原則上先予排除。惟
    若當事人已放棄反對詰問權，於審判程序中表明同意該等傳
    聞證據可作為證據；或於言詞辯論終結前未聲明異議，基於
    尊重當事人對傳聞證據之處分權，及證據資料愈豐富，愈有
    助於真實發見之理念，且強化言詞辯論主義，使訴訟程序得
    以順暢進行，上開傳聞證據亦均具有證據能力（最高法院96
    年度臺上字第5340號判決意旨參照）。查被告對於本院下列
    所引用各項證據之證據能力，於言詞辯論終結前，均無何異
    議，本院審酌該等證據作成時之情況，並無不法取證情事，
    作為證據，應無不當，依前開說明，該等人證、書證，均有
    其證據能力，自均得為證據。
二、實體方面：
（一）訊據被告丙○○矢口否認有何竊盜犯行，辯稱：其沒有偷
      竊，不知道其指紋為何會出現在上開自用小客車上云云。
      經查，證人即被害人乙○○所有上開自用小客車如何於前
      開時、地遭竊車內華碩M3型衛星導航器1臺及硬幣現金150
      元之事實，業據證人乙○○於警詢時指證綦詳。證人乙○
      ○於警詢時指證稱：「（問：．．．因何事至本所報案？
      ）答：因我的車窗遭破壞，車內物品遭竊，所以至派出所
      報案。（問：何時停放失竊地點？何時發現？損失何物品
      ？）答：於97年08月25日21時30分停放在臺中市○區○○
      街與仁和二街口，於97年08月26日1時30分經過停車處時
      車子尚未遭到破壞，於97年08月26日12時48分前往取車時
      ，發現車子右前玻璃遭破壞，遭歹徒侵入車內竊走車內物
      品。（問：車內損失什麼物品？價值多少？）答：損失華
      碩牌衛星導航器M3型1台，價值4990元，車內硬幣約150元
      ．．．」等語（見警卷第1、3頁）。並有臺中市警察局第
      三分局現場勘察報告1份、刑案現場採證相片11張附卷可
      稽。且經警到場在上開自用小客車右前車門上採獲指紋1
      枚送請內政部警政署刑事警察局鑑驗，認送鑑編號1指紋
      ，經排除所附被害人指紋後，輸入電腦析鑑並由人工確認
      結果，與本局檔存丙○○指紋卡之左拇指指紋相符，有該
      局97年9月8日刑紋字第0970133135號函1份在卷可憑，苟
      被告未曾於97年8月26日凌晨1時30分至同日中午12時48分
      間之不詳某時許，以不明方式破壞上開用小客車右前車窗
      玻璃入內行竊者，則被告之指紋豈會無端印記在前開遭竊
      之自用小客車上之理？足見被告上開所辯沒有竊盜云云，
      顯係事後卸責之詞，不足採信。事證明確，被告上開竊盜
      犯行，洵堪認定。
（二）核被告所為，係犯刑法第320條第1項之竊盜罪。查被告曾
      於95年間因犯竊盜罪，經本院判處有期徒刑2月確定，經
      入監執行後，於95年11月22日縮刑期滿執行完畢，有臺灣
      高等法院被告前案紀錄表及臺灣臺中地方法院檢察署刑案
      資料查註紀錄表各1份在卷可稽，其受有期徒刑之執行完
      畢後，5年內故意再犯本件有期徒刑以上之罪，為累犯，
      應依刑法第47條第1項規定加重其刑。爰審酌被告有上開
      竊盜前科，素行不佳，且正值壯年，竟不思向上，尋求正
      當職業以謀生，竟任意竊取他人財物滿足物慾，其犯罪動
      機及手段均值非難，犯後復矢口否認犯行，毫無悔意，迄
      今亦尚未與證人乙○○達成和解賠償損害，惟念其竊得財
      物之價值非鉅等一切情狀，量處如主文所示之刑，並諭知
      易科罰金之折算標準，以示懲儆。
據上論斷，應依刑事訴訟法第299條第1項前段，刑法第320條第1
項、第47條第1項、第41條第1項前段，刑法施行法第1條之1第1
項、第2項前段，判決如主文。
本案經檢察官甲○○到庭執行職務。
中    華    民    國    98    年    1     月    22    日
                      臺灣臺中地方法院刑事第7庭
                                法  官  丁智慧
以上正本證明與原本無異
如不服本判決應於收受判決後10日內向本院提出上訴書狀，並應
敘述具體理由；其未敘述上訴理由者，應於上訴期間屆滿後20日
內向本院補提理由書（均須按他造當事人之人數附繕本）「切勿
逕送上級法院」。
                                書記官  林錦源
中    華    民    國    98    年    1     月    22    日
附錄本案論罪科刑法條全文：
中華民國刑法第320條第1項
意圖為自己或第三人不法之所有，而竊取他人之動產者，為竊盜
罪，處5年以下有期徒刑、拘役或5百元以下罰金。


司法院資訊處製作；財團法人民間司法改革基金會備份。
